lt-LT: Palaikomi nardymo režimai: Oras; Nėrimas sulaikius kvėpavimą (Apnea); Uždaro ciklo rebrideris (CCR); Laisvasis nardymas; Matuoklis; Kelių dujų; Nitroksas (Nitrox); Išjungta; Trimiksas (Trimix); Kitas
tr: Desteklenen dalış modları: Hava; Apne; CCR; Serbest dalış; Gösterge; Çoklu gaz; Nitroks; Kapalı; Trimix; Diğer
fi: Tuetut sukellustilat: Ilma; Apnea; CCR; Vapaasukellus; Mittari; Monikaasu; Nitroksi; Pois päältä; Trimix; Muu
sl-SI: Podprti načini potapljanja: Zrak; Apneja; CCR; Prosto potapljanje; Merilnik; Več plinov; Nitrox; Izklopljeno; Trimix; Drugo
bg-BG: Поддържани режими на гмуркане: Въздух; Апнея; CCR; Свободно гмуркане; Дълбокомер; Многогазов; Найтрокс; Изключен; Тримикс; Друго
hu: Támogatott merülési módok: Levegő; Apnea; CCR; Szabadtüdős merülés; Gauge (műszeres); Többgázos; Nitrox; Kikapcsolva; Trimix; Egyéb
da: Understøttede dykketilstande: Luft; Apnø; CCR; Fridykning; Gauge; Multigas; Nitrox; Fra; Trimix; Andet
de: Unterstützte Tauchmodi: Luft; Apnoe; CCR; Freitauchen; Gauge; Multigas; Nitrox; Aus; Trimix; Sonstige
it: Modalità di immersione supportate: Aria; Apnea; CCR; Freedive; Profondimetro; Multigas; Nitrox; Spento; Trimix; Altro
pt-BR: Modos de imersão compatíveis: Ar; Apneia; CCR; Mergulho livre; Profundímetro; Multigás; Nitrox; Desligado; Trimix; Outros
th: โหมดดำน้ำที่รองรับ: อากาศ; Apnea; CCR; ฟรีไดฟ์; เกจ; หลายก๊าซ; ไนทร็อกซ์; ปิด; ไตรมิกซ์; อื่นๆ
en: Supported dive modes: Air; Apnea; CCR; Freedive; Gauge; Multi-gas; Nitrox; Off; Trimix; Other
es: Modos de inmersión compatibles: Aire; Apnea; CCR; Buceo libre; Profundímetro; Multigás; Nitrox; Desactivado; Trimix; Otro
zh-TW: 支援的潛水模式: 空氣; 閉氣; 密閉式循環呼吸器 (CCR); 自由潛水; 儀表模式; 多氣體; 高氧; 關閉; 混合氣; 其他
sv: Dykningar som stöds eller Dykarläge: Luft; Apnea; CCR; Fridykning; Gauge; Multigas; Nitrox; Av; Trimix; Övrigt
pt-PT: Modos de mergulho suportados: Ar; Apneia; CCR; Mergulho livre; Profundímetro; Multigás; Nitrox; Desligado; Trimix; Outro
sk-SK: Podporované režimy potápania: Vzduch; Apnoe; CCR; Nádychové potápanie; Hĺbkomer; Viacplynové; Nitrox; Vypnuté; Trimix; Iné
ja: サポートダイブモード: エア; アプネア; CCR; フリーダイビング; ゲージ; マルチガス; ナイトロックス; オフ; トライミックス; その他
nl: Ondersteunde duikmodi: Lucht; Apneu; CCR; Freediven; Gauge; Multigas; Nitrox; Uit; Trimix; Overig
cs: Podporované režimy potápění: Vzduch; Apnoe; CCR; Freedive; Hloubkoměr (Gauge); Více plynů; Nitrox; Vypnuto; Trimix; Jiné
el: Μέθοδοι κατάδυσης που υποστηρίζονται: Αέρας; Άπνοια; CCR; Ελεύθερη κατάδυση; Μετρητής; Πολλαπλών αερίων; Nitrox; Ανενεργό; Trimix; Άλλο
ro-RO: Moduri de scufundare acceptate: Aer; Apnee; CCR; Scufundare liberă; Profundimetru; Multi-gaz; Nitrox; Oprit; Trimix; Altele
ko: 지원하는 다이브 모드: 에어; 무호흡; CCR; 프리다이브; 게이지; 멀티가스; 나이트록스; 오프; 트라이믹스; 기타
vi: Các chế độ lặn được hỗ trợ: Không khí; Lặn nín thở; CCR; Lặn tự do; Chế độ Gauge; Đa khí; Nitrox; Tắt; Trimix; Khác
fr: Modes de plongée pris en charge: Air; Apnée; CCR; Plongée libre; Profondimètre; Multigaz; Nitrox; Désactivé; Trimix; Autre
pl: Obsługiwane tryby nurkowania: Powietrze; Bezdech; CCR; Freediving; Głębokościomierz (Gauge); Wielogazowy; Nitrox; Wyłączone; Trimix; Inne
hr-HR: Podržani načini ronjenja: Zrak; Apneja; CCR; Slobodno ronjenje; Mjerač (Gauge); Više plinova; Nitrox; Isključeno; Trimix; Ostalo
zh-CN: 支持的潜水模式: 空气; 闭气; 密闭循环呼吸器 (CCR); 自由潜水; 仪表; 多气体; 高氧; 关; 混合气; 其他
ru: Поддерживаемые режимы дайвинга: Воздух; Апноэ; CCR; Фридайвинг; Gauge; Многогазовая смесь; Найтрокс; Выкл.; Тримикс; Другой
nb: Støttede dykkemoduser: Luft; Apnea; CCR; Fridykking; Måler; Flergass; Nitrox; Av; Trimix; Annet